【裁判字號】    95,抗,125
【裁判日期】    950308
【裁判案由】    聲明異議
【裁判全文】
臺灣高等法院臺中分院刑事裁定           95年度抗字第125號
抗  告  人
即 受刑 人  甲○○
                    現於臺灣臺中監獄
上列聲請人因聲明異議案件，對於台灣台中地方法院中華民國95
年1月24日所為第一審裁定（95年度聲字第269號）提起抗告，本
院裁定如下：
    主  文
抗告駁回。
    理  由
一、抗告意旨略以：(一)行為後法律有變更者，適用裁判時之法律
    ，但裁判前之法律有利行為人者，適用最有利行為人之法律
    ，刑法第2條第1項定有明文，此即所謂從新從輕原則。原裁
    定指盜匪罪之廢止後係回歸刑法強盜罪章之規定處罰，應係
    指回歸修正前之強盜罪刑罰。但抗告人所犯之盜匪罪，回歸
    刑法強盜罪之罰責，即修正前之刑法第330 條加重強盜罪之
    適用，其法定刑度為五年以上十二年以下有期徒刑。抗告人
    受盜匪罪之宣告刑為有期徒刑十八年，回歸修正前刑法第33
    0條之加重強盜罪之罰責，最高刑度僅十二年， 再依七十七
    年減刑條例減刑三分之一，依從新從輕原則，抗告人原受宣
    告之罪名及刑度是否應依法重新更為裁定方為適法。
二、原審法院以假釋出獄者，在假釋中付保護管束。違反保護管
    束規則情節重大者，得撤銷緩刑之宣告或假釋；刑法第九十
    三條第二項、第三項定有明文。又按保安處分之實施，受法
    務部之指揮、監督。受保護管束人在保護管束期間內，應遵
    守左列事項：一保持善良品行，不得與素行不良之人往還。
    二服從檢察官及執行保護管束者之命令。三不得對被害人、
    告訴人或告發人尋釁。四對於身體健康、生活情況及工作環
    境等，每月至少向執行保護管束者報告一次。五非經執行保
    護管束者許可，不得離開受保護管束地；離開在十日以上時
    ，應經檢察官核准。受保護管束人違反前條各款情形之一，
    情節重大者，檢察官得聲請撤銷保護管束或緩刑之宣告。假
    釋中付保護管束者，如有前項情形時，典獄長得報請撤銷假
    釋；保安處分執行法第74條之2、第74條之3分別有明定。並
    以抗告人即受刑人甲○○前因恐嚇取財未遂等罪，經本院於
    民國80年1月31日以80年度聲減字第1851號裁定應執行有期
    徒刑十二年二月確定，於81年7月31日入監執行後，於85年8
    月14日經法務部以法85矯字第20689號函核准假釋， 由臺灣
    臺中地方法院檢察署檢察官於85年9月4日以85年度執護字第
    1488號指揮執行假釋付保護管束，其期間自85年9月4日起，
    至 92年5月17日期滿等情，有臺灣臺中地方法院檢察署刑案
    資料查註紀錄表及臺灣高等法院前案紀錄表各一份在卷可稽
    。惟本件抗告人於前開假釋付保護管束期間內，即於90年10
    月3日及同年11月27日，因涉犯竊盜案件， 經臺灣臺中地方
    法院檢察署檢察官提起公訴後，由本院於92年7月9日以92年
    度上易字第874 號判決判處有期徒刑七月確定在案，另因違
    反毒品危害防制條例案件，經臺灣彰化地方法院以91年度毒
    聲字第3096號裁定強制戒治一年，有前開前案紀錄表附卷可
    參；從而臺灣臺東監獄以抗告人顯已違反保安處分執行法第
    74條之2 第1、2款之規定且情節重大，報請法務部撤銷假釋
    ，經法務部於 92年4月14日以法矯字第0920012139號函，認
    抗告人既於假釋中違反保安處分執行法第74條之2第1、2 款
    規定，情節重大，准予撤銷其假釋，再由臺灣臺中地方法院
    檢察署檢察官於94年4月21日，以94年度執更正字第968號執
    行指揮書，指揮臺灣臺中監獄執行殘刑有期徒刑六年六月又
    三日，執行期滿日為一百年十月二十五日，此有上開執行指
    揮書影本附卷可證。是抗告人於前開假釋期間，再犯竊盜罪
    及違反毒品危害防制條例案件既係屬實，法務部以其假釋期
    間，有違反前開保安處分執行法第74條之2第1、2款規定 ，
    且其情節重大，而撤銷假釋，再由臺灣臺中地方法院檢察署
    檢察官以受刑人之假釋已經撤銷，指揮臺灣臺中監獄執行殘
    刑，自無不當。抗告人以懲治盜匪條例業於91年2月1日廢止
    ，其當無再受盜匪罪假釋殘刑拘束，且未有更定為強盜罪之
    裁判，依刑法第2 條規定，自當於該條例廢止之日起，不再
    受假釋殘刑之箝制云云，惟按懲治盜匪條例雖業經總統於91
    年1月30日公布廢止， 同日並公布修正刑法第330條第1項、
    第328條第1項；且修正前刑法第328條第1項之強盜罪及第33
    0條第1項之加重強盜罪，在懲治盜匪條例廢止前，因依法律
    競合應適用特別法之結果，始停止其效力，而刑法第2條第3
    項係規定：「處罰之裁判確定後，未執行或執行未完畢，而
    法律有變更不處罰其行為者，免其刑之執行。」，然懲治盜
    匪條例所規定之犯罪行為，並無因法律變更而不處罰其行為
    ，而係回歸依刑法強盜罪章之規定處罰，故依懲治盜匪條例
    處罰之裁判經確定後，不因該條例之廢止而有刑法第2條第3
    項免其刑之執行之適用問題；認抗告人上開聲明意旨為無理
    由，駁回抗告人之聲明異議。
三、查懲治盜匪條例所規定之犯罪行為，並未因該條例廢止而不
    處罰其行為，而係回歸依刑法強盜罪章之規定處罰，故原依
    懲治盜匪條例處罰之裁判經確定後，不因該條例之廢止而有
    刑法第2條第3項免其刑之執行之適用問題。原審法院認抗告
    人之聲明無理由，駁回其聲明，並無不當。抗告人仍執前詞
    抗告，其抗告為無理由，應予駁回。
四、抗告人於抗告狀另陳稱抗告人所犯之竊盜罪，遭判處有期徒
    刑二年十月，並宣告刑前強制工作。但於交付刑前強制工作
    期間，因77年、80年兩度減刑，減為有期徒刑八月十五日，
    已低於有期徒刑一年，不具刑前強制工作之規範。因此入監
    執行恐嚇取財未遂等罪之刑期起算日，應為 80年1月30日，
    方為適法。又抗告人受裁示殘刑為六年六月三日，核算殘刑
    期間應為92年3月7日，檢察官指揮書註記期間自85年9月4日
    起至 92年5月17日期滿，是否有所誤算，亦為抗告人所關切
    云云。查抗告人所陳上開事項，並非抗告人原向原審法院聲
    明異議之事由，本院無從審究。抗告人若認上開檢察官之執
    行指揮有不當之情形，宜依法另行聲明異議，併此敘明。
五、依刑事訴訟法第412條，裁定如主文。
中    華    民    國    95    年    3     月    8     日
              刑事第九庭  審判長法  官  康  應  龍
                                法  官  余  仕  明
                                法  官  趙  春  碧
上列正本證明與原本無異。
如不服本裁定，應於裁定送達後五日內向本院提出抗告狀。
                                書記官  胡  美  娟
中    華    民    國    95    年    3     月    9     日
                                                      Ｒ


司法院資訊處製作；財團法人民間司法改革基金會備份。
